【裁判字號】    99,交聲,1871
【裁判日期】    991230
【裁判案由】    違反道路交通管理處罰條例聲明異議
【裁判全文】
臺灣臺北地方法院交通事件裁定        99年度交聲字第1871號
原處分機關  臺北市交通事件裁決所
異  議  人
即受處分人  周錦廷
上列異議人即受處分人因違反道路交通管理處罰條例案件，對於
臺北市交通事件裁決所於中華民國99年11月23日所為之北市裁罰
字第裁22-A01YQH555號處分（原舉發通知單案號：北市警交大字
第A01YQH555號）聲明異議，本院裁定如下：
    主  文
異議駁回。
    理  由
一、原處分意旨略以：異議人即受處分人周錦廷所有之車牌號碼
    ZA-1101 號自用一般小客車於民國99年11月1 日下午2 時14
    分許，停放於劃設有禁止停車標線之臺北市○○區○○街38
    之1 號前，因有「在設有禁止停車標線之處所停車」之違規
    行為，經臺北市政府警察局交通警察大隊直屬第二分隊員警
    逕行舉發，嗣異議人於應到案日期前向原舉發機關臺北市政
    府警察局交通警察大隊（下稱原舉發機關）提出申訴，經原
    舉發機關調查結果，仍認異議人所有車輛有前開違規行為，
    原處分機關乃於99年11月23日以異議人違反道路交通管理處
    罰條例第56條第1 項第4 款之規定，裁處異議人罰鍰900 元
    ，異議人於同日收受裁決書後，旋即於同日提出本件聲明異
    議等語（異議人已於99年11月11日繳納罰鍰）。
二、異議意旨略以：異議人停放之路口轉角處皆已標紅線禁止停
    車，跳過其中一段未標線（即黑色車停放處），才又標示黃
    線（即異議人車輛停放處），異議人所停放之地點前後皆可
    停車，僅其停車處標示為黃線，標示之原因不明且有誤導市
    民之不合理；再者，異議人係附近之居民，該處之前並未標
    示黃線，最近重舖柏油路面後，異議人以為該黃色標示係屋
    主佔用車位所自行劃設，乃放心停放。對於未標線處，係因
    配合屋主長久停放用，此執法方式是否合理？建請現場會勘
    云云。
三、按設有禁止停車標誌、標線之處所不得停車；汽車駕駛人停
    車時，在設有禁止停車標誌、標線之處所停車者，處新臺幣
    （下同）600 元以上1,200 元以下罰鍰，道路交通安全規則
    第112 條第1 項第4 款及道路交通管理處罰條例（下稱處罰
    條例）第56條第1 項第4 款分別定有明文。次按黃實線設於
    路側，用以禁止停車，禁止停車之時間為每日上午7 時至晚
    間8 時，如有延長或縮短之必要時，應以標誌及附牌標示之
    ，道路交通標誌標線號誌設置規則第149 條第1 項第1 款第
    4 目、第168 條分別定有明文，是黃實線之路段除有以標誌
    或附牌標示延長或縮短外，凡上述時段，不分平日、假日，
    應一律禁止停車。
四、經查：
  (一)本件異議人於99年11月1日，將其所有之車號ZA-1101號自用
    小客車，於前開時、地，有「在設有禁止停車標線之處所停
    車」之違規行為經臺北市政府警察局交通大隊直屬第二分隊
    員警逕行舉發，嗣經原處分機關裁處受處分人罰鍰900 元等
    情，有上開舉發通知單、陳述單、原處分機關裁決書各1 份
    及舉發違規採證照片3 張附卷可稽（見本院卷第5 、11、14
    頁），且為異議人所不否認，則前開自用一般小客車於劃設
    有禁止停車標線之禁止停車路段停車之事實，堪可認定。
  (二)次查，本院函詢臺北市交通管制工程處上開黃線係自何時起
    繪設，該處函覆略稱：本處業於99年12月10日派員勘查，經
    查該址禁停黃線係依臺北市議會會勘結論「考量旨揭地點無
    臨停區，請交工處於該地增繪臨停黃線，並於10月中繪設完
    成」，本處於99年10月11日即繪設禁停黃線列管，並於繪設
    完成後登錄公告於本處圖籍管理系統供民眾查詢，有該處99
    年11月17日北市交工程字第09933886300 號函示、99年12月
    15日北市交工程字第09934072600 號函示暨檢附之交通標誌
    標線安全設施維護日報表各1 份在卷可稽（見本院卷第15、
    20至23頁），是該禁停黃線係由相關權責單位所繪製並列管
    在案，並無疑問，異議人既然自承其知悉該黃線係最近才加
    繪等語，則其停車當時早已認知到該處經人劃設為禁止停車
    區域之事實，仍執意停車，其主觀上確有違反上開規定之故
    意甚明。至於異議人認為在該處繪設黃線並不合理云云，惟
    按在馬路旁繪設禁止停車之黃色標線，為道路主管機關基於
    維護交通順暢及人車往來安全之行車目的，並參酌該處所交
    通狀況後，所做成之一般處分措施，而為達成其公益目的，
    此種措施本會適度限制駕駛人在該處停放車輛之權利，而檢
    核原舉發照片及施工記錄，該黃線繪設長度僅6 公尺，則該
    限制僅係管制車輛不得於小範圍之特定區域內停車而已，仍
    屬於對人民權利合理之限制措施，尚難逕認為主管機關做成
    此一般處分有何違法之處；何況異議人如認為該禁止停車標
    線之設置不合理，應先向主管機關陳情，或循其他法定程序
    請求檢討其設置方式，如仍有爭執，再以該一般處分為對象
    提起行政救濟，而非可本於自己對於法律之確信，無視於上
    開標線任意停放車輛，否則無異認為人民可按自己喜好解釋
    並選擇性遵守交通標誌，此將嚴重破壞法律安定性與行政機
    關執法之公平性，自非法之所許。從而，本件異議人違規事
    實明確，其所執以異議之理由尚難認有理由，應駁回其異議
    。
五、綜上所述，本件異議人確有在禁止停車處所停車之違規行為
    ，原處分機關依道路交通管理處罰條例第56條第1 項第4 款
    、違反道路交通管理事件統一裁罰基準及處理細則及違反道
    路交通管理事件統一裁罰標準表之規定，裁處異議人罰鍰90
    0 元，核無違誤。本件異議人之異議為無理由，應予駁回。
六、據上論斷，應依道路交通事件處理辦法第18條，裁定如主文
    。
中    華    民    國     99     年    12  月    30    日
                        交通法庭  法  官  陳思帆
上正本證明與原本無異。
如不服本裁定，應於裁定送達後5日內向本院提出抗告狀。
                                  書記官  林素霜
中    華    民    國    99      年    12  月    31    日

司法院資訊處製作；財團法人民間司法改革基金會備份。
